---
title: "ggplot2の辞書"
author: "やわらかクジラ"
date: "`r format(Sys.time(), '%Y/%m/%d')`"
output: 
  html_document: 
    toc: TRUE
    toc_float: true
    toc_depth: 4
    number_sections: true
---

```{r setup, include=FALSE}
knitr::opts_chunk$set(
	echo = TRUE,
	fig.height = 4,
	fig.width = 5,
	message = FALSE,
	warning = FALSE
)
```



# はじめに {-}
## 辞書の説明 {-}


### 概要 {-}

* データの可視化と細かい部分の微調整をするための備忘録
* 気になる用語や関数について`ctrl + F`で検索
* グラフ全般にかかわる共通の書式は散布図のところに多く記述
  + 散布図(1)：タイトルと軸、散布図(2)：凡例の調整など
  

### 参考情報 {-}
* [公式のレファレンス](https://ggplot2.tidyverse.org/reference/index.html)
   + 各関数と引数の意味がグラフ付きで解説されている

* [ggplot2: Elegant Graphics for Data Analysis](https://ggplot2-book.org/)
  + by Hadley Wickham
  
* [R Graphics Cookbook, 2nd edition](https://r-graphics.org/)
  + by Winston Chang


### chunkの全体設定 {-}

* `fig.width`と`fig.height`でhtml上での図の大きさ一括指定
  + デフォルトは7

```{r eval = FALSE}
# 全体 
knitr::opts_chunk$set(echo = TRUE, warning = FALSE, message = FALSE,
                      fig.width = 5, fig.height = 4)
```
   
# 散布図(1): 2変数のみ
## デフォルトの図

* R for Data Scienceにならって、mpgデータを使用  
  + https://r4ds.had.co.nz/data-visualisation.html#first-steps  
* mpgデータ  
  + 車の人気モデル38種類における燃料効率データ（1999-2008年）
* 使用変数の説明
  + `displ`: エンジンの排気量（リットル）  
  + `hwy`:   燃料効率（miles per gallon[mpg]）

```{r}
library(tidyverse)
```

```{r}
p <- 
ggplot(mpg, aes(x = displ, y = hwy))

p + geom_point() 
```

## 点の書式
### 色

* [Rの色見本](http://www.okadajp.org/RWiki/?%E8%89%B2%E8%A6%8B%E6%9C%AC)

```{r}
p +
  geom_point(color = "deepskyblue3") 
```

### 大きさ {.tabset}

#### 1.5 {-}
```{r}
p +
  geom_point(size = 1.5) 
```

#### 3 {-}
```{r}
p +
  geom_point(size = 3) 
```

#### 5 {-}
```{r}
p +
  geom_point(size = 5) 
```


### 濃さ（透明度） {.tabset}
#### 0.1 {-}
```{r}
p +
  geom_point(alpha = 0.1) 
```

#### 0.5 {-}
```{r}
p +
  geom_point(alpha = 0.5) 
```

#### 0.7 {-}
```{r}
p +
  geom_point(alpha = 0.7) 
```


### 形

* 他の形は`vignette("ggplot2-specs")`のshapeを参考
* 例
  + ■："square"
  + ♦："diamond"
  + △："triangle open"
  + ×："cross" 
  

```{r}
p +
  geom_point(shape = "triangle") 
```

### 画像
```{r}
library(ggimage)

p +
  geom_image(aes(image = "image/kujira.PNG"))

```


## タイトルと軸: labs()
### タイトル {.tabset}
```{r}
p +
  geom_point() +
  labs(
    title = "タイトル",
    subtitle = "サブタイトル",
    caption = "キャプション(短い説明文）"
       )
```

#### 文字サイズ変更 {-}
```{r}
p +
  geom_point() +
  labs(
    title = "タイトル",
    subtitle = "サブタイトル",
    caption = "キャプション(短い説明文）"
       ) +
  theme(
    plot.title    = element_text(size = 30),
    plot.subtitle = element_text(size = 20),
    plot.caption  = element_text(size = 15)
  )
```

#### 太字にして色を変更 {-}
```{r}
p +
  geom_point() +
  labs(
    title = "タイトル") +
  theme(
    plot.title    = element_text(size = 30,
                                 face = "bold",      # 太字
                                 color = "darkblue") # 色
  )
```

#### 位置変更 {-}
```{r}
p +
  geom_point() +
  labs(
    title = "タイトル",
    subtitle = "サブタイトル",
    caption = "キャプション(短い説明文）"
       ) +
  theme(
    plot.title    = element_text(hjust = 0.5),   # 水平方向0-1の範囲で相対的な位置を指定
    plot.subtitle    = element_text(hjust = 0.5),
    plot.caption  = element_text(hjust = 0)
  )
```

### フォント(タイトル) {.tabset}

* 以下はwindowsでのやり方を想定

#### MS明朝 {-}
```{r}
windowsFonts("mincho" = windowsFont("MS Mincho"))

p +
  geom_point() +
  labs(title = "Title タイトル　たいとる　題名") +
  theme(plot.title = element_text(family = "mincho",
                                  size = 20))

```

#### メイリオ {-}
```{r}
windowsFonts("MEI" = windowsFont("Meiryo"))

p +
  geom_point() +
  labs(title = "Title タイトル　たいとる　題名") +
  theme(plot.title = element_text(family = "MEI",
                                  size = 20))

```

#### Times New Roman {-}
```{r}
p +
  geom_point() +
  labs(title = "Title タイトル　たいとる　題名") +
  theme(plot.title = element_text(family = "serif",
                                  size = 20))
```

#### Arial {-}
```{r}
p +
  geom_point() +
  labs(title = "Title タイトル　たいとる　題名") +
  theme(plot.title = element_text(family = "sans",
                                  size = 20))
```

#### Courier New {-}
```{r}
p +
  geom_point() +
  labs(title = "Title タイトル　たいとる　題名") +
  theme(plot.title = element_text(family = "mono",
                                  size = 20))
```

### 軸の名前

* 名前を消したいときは `x = ""`のようにしてもできる

```{r}
p +
  geom_point() +
  labs(
    x = "x軸の名前",
    y = "y軸の名前"
       )
```


### フォント(軸)
#### 数値

```{r}
p +
  geom_point() +
  labs(
    title = "Title タイトル　たいとる　題名",
    x = "hwy_x軸の名前",
    y = "displ_y軸の名前"
       ) +
  theme(axis.text =  element_text(family = "serif",
                                  size = 15))
```

#### タイトル（軸の名前）

```{r}
p +
  geom_point() +
  labs(
    title = "Title タイトル　たいとる　題名",
    x = "hwy_x軸の名前",
    y = "displ_y軸の名前"
       ) +
  theme(axis.title =  element_text(family = "serif",
                                   size = 15))
```

### フォント(一括)
```{r}
p +
  geom_point() +
  labs(
    title = "Title タイトル　たいとる　題名",
    x = "hwy_x軸の名前",
    y = "displ_y軸の名前"
       ) +
  theme(text =  element_text(family = "serif",
                                  size = 15))
```



### 軸の数値範囲: scale_continuous()  
#### 数値範囲確認
```{r}
mpg %>% 
  select(displ, hwy) %>% # displとhwyを選んでsummary()に渡す
  summary()
```

#### 範囲を指定して１ずつ増やす

* 数値型の場合は、`scale_x_continuous()`および`scale_y_continuous()`のbreaksで指定
* 表示範囲を強制指定する場合は`limits =` 

```{r}
p +
  geom_point() +
  scale_x_continuous(
    breaks = seq(from = 1, to = 8, by = 1), # 1から8まで1ずつ増える
    limits = c(1, 8)) +                     # 1を表示したい場合
  scale_y_continuous(
    breaks = seq(from = 10, to = 45, by = 5), # 10から45まで5ずつ増える
    limits = c(10, 45))
```


##### 手動で指定
```{r}
p +
  geom_point() +
  scale_y_continuous(
    breaks = c(15, 30, 45))       
```

### 軸の数値のサイズ {.tabset}
#### 9 {-}
```{r}
p +
  geom_point() +
  theme(axis.text = element_text(size = 9)) # 単位はpt
```

#### 12 {-}
```{r}
p + 
  geom_point() +
  theme(axis.text = element_text(size = 12)) # 単位はpt
```

#### 16 {-}
```{r}
p +
  geom_point() +
  theme(axis.text = element_text(size = 16)) # 単位はpt

```


## グラフ中に線やテキストを追加
### 横線: geom_hline()
```{r}
p + 
  geom_point() +
  geom_hline(yintercept = 30,     # 座標の位置
             linetype = "dotted", # 点線
             color = "red",       # 色
             size = 1)            # 大きさ

```

### 縦線:geom_vline()
```{r}
p +
  geom_point() +
  geom_vline(xintercept = 5,
             linetype = "dotted",
             color = "red",
             size = 1)

```

### テキスト: annotate()
```{r}
p +
  geom_point() +
  annotate(geom = "text",
           x = 5, y = 35,  # テキストの中心座標位置
           label = "ここにテキスト",
           color = "blue",
           size = 10)
```

#### 角度
```{r}
p +
  geom_point() +
  annotate(geom = "text",
           x = 5, y = 35,  # テキストの中心座標位置
           label = "ここにテキスト",
           color = "blue",
           size = 9,
           angle = 90)
```

#### フォント

```{r}
p +
  geom_point() +
  annotate(geom = "text",
           x = 5, y = 35,  # テキストの中心座標位置
           label = "text テキスト",
           size = 10,
           family = "serif")
```

#### 相関係数を入れる

* 部分的にイタリックにする場合
  + rを`italic()`で囲む
  + `=`をテキスト内に表示する場合`==`と入れる 
  + `parse = TRUE`を入れる


```{r}
# 相関係数の計算
corc <- 
  cor(mpg$displ, mpg$hwy) %>% 
  round(2)
 
p +
  geom_point() +
  annotate("text",
           label = str_c("italic(r) == ", corc), # 相関係数の代入 
           parse = TRUE,
           x = 6, y = 40,
           size = 6)
  
```

## グラフ外にテキストを追加

* `coord_cartesian(clip = "off")`を使って、グラフの灰色背景部分を`xlim = `,`ylim =`の座標で指定した領域までに表示制限する必要がある

```{r}
p +
  geom_point() +
  annotate(geom = "text",
           x = 0.5, y = 7,  # テキストの中心座標位置
           color = "blue",
           sie = 10,
           label = "テキスト") +
  coord_cartesian(xlim = c(1, 7.2),
                  ylim = c(11, 44),
                  clip = "off")
```

## グラフ内外の自由な位置にテキストや画像を追加

* パッケージ`cowplot`を使用
* x,yの値は、グラフ全体の範囲をそれぞれ0～1としている

### テキスト
```{r}
library(cowplot)

ppc <- 
p + geom_point()
 
ggdraw(ppc) + 
  draw_label("text", 
             colour = "blue", 
             size = 20,
             x = 0.1,
             y = 0.2
)
```

### 画像

* `magick`パッケージのインストールが必要

```{r}
ggdraw(ppc) + 
  draw_image("image/kujira.png", 
             x = 0.5, y = 0.6,
             width = 0.3, height = 0.3)

```

## 線のあてはめ
### 曲線
```{r}
p +
  geom_point() +
  geom_smooth()
```

### 直線
```{r}
p +
  geom_point() +
  geom_smooth(method = "lm")
```

#### 標準誤差の範囲を消す
```{r}
p +
  geom_point() +
  geom_smooth(method = "lm", se = FALSE)
```


## 背景の色や線のテンプレート変更 {.tabset}
### theme_bw {-}
```{r}
p + 
  geom_point() +
  theme_bw()
```

### theme_classic {-}
```{r}
p +
  geom_point() +
  theme_classic()
```

### theme_modern {-}

* 全体的に見やすくなるテンプレート

```{r}
library(see)

p + 
  geom_point() +
  theme_modern()
```


## ジッター入り
```{r}
p +
  geom_jitter()
```

### ジッターの調整 {.tabset}

#### 0.2 x 0.2 {-}
```{r}
p +
  geom_jitter(width = 0.2, height = 0.2)
```


#### 0.5 x 0.5 {-}
```{r}
p +
  geom_jitter(width = 0.5, height = 0.5)
```

#### 1 x 1 {-}
```{r}
p +
  geom_jitter(width = 1, height = 1)
```

#### 2 x 0.5 {-}
```{r}
p +
  geom_jitter(width = 2, height = 0.5)
```

#### 0.5 x 2 {-}
```{r}
p +
  geom_jitter(width = 0.5, height = 2)
```


## データ数によって点の大きさを変える
```{r}
p +
  geom_count()
```


# 散布図(2): 3変数以上
## カテゴリ
### 色

* 使用変数の説明
  + `class`: 車種

```{r}
pc <- 
ggplot(mpg, aes(displ, hwy,
                color = class)) # 色分けに使用する変数指定

pc + geom_point()
```



#### 色を手動で指定
```{r}
pc +
  geom_point() +
  scale_color_manual(values = c("red", "green", "blue", "yellow", "pink", "black", "brown"))
```


##### 凡例の名前変更
```{r}
pc +
  geom_point() +
  scale_color_manual(values = c("red", "green", "blue", "yellow", "pink", "black", "brown"),
                     labels = c("二人乗り","小型","中型","ミニバン","貨物","サブコンパクト","SUV"))
```

#### 用意された色のセットを使用

* 詳しくは`?scale_color_brewer`
* ユニバーサルカラーのセット例
  + Set2  （8色まで）
  + Paired（12色まで）
  + Dark2 （8色まで）

```{r}
pc +
  geom_point() +
  scale_color_brewer(palette = "Set2")
```

### 形

```{r}
ggplot(mpg, aes(displ, hwy,
                shape = class)) +
  geom_point()
```

### テキスト
```{r}
pc +
  geom_text(aes(label = class), show.legend = FALSE) # 凡例なし
```

#### 重なりをなくす
```{r}
pc +
  geom_text(aes(label = class), show.legend = FALSE,
            check_overlap = TRUE ) # 凡例なし
```

#### 斜めにする
```{r}
pc +
  geom_text(aes(label = class), show.legend = FALSE,
            angle = 45 ) # 凡例なし
```

### 画像

* ggimageパッケージを使用
* 区分するカテゴリをcase_whenで画像の保存先に割り当てる

```{r}
mpg %>% 
    mutate(drv_image =
           case_when(drv == "4" ~ "image/kujira.PNG",
                     drv == "f" ~ "image/kujira_green.PNG",
                     drv == "r" ~ "image/kujira_orange.PNG")) %>% 

ggplot(aes(displ, hwy)) +
  geom_image(aes(image = drv_image), size = .05)

```

## 数値
### 大きさ
```{r}
p + 
  geom_point(aes(size = cty)) 
```

### 濃さ
```{r}
p + 
  geom_point(aes(alpha = cty)) 
```
### 大きさと濃さ
```{r}
p + 
  geom_point(aes(size = cty, alpha = cty)) 
```

## 凡例の調整
### 凡例の位置
```{r}
pc +
 geom_point() +
 theme(legend.position = "bottom")

```

### 凡例を消す
```{r}
pc +
 geom_point() +
 theme(legend.position = "none")

```

### 凡例をグラフ中に

* `legend.position =` で、x軸、y軸のそれぞれを0-1の範囲で表した相対的な位置の座標で表す
* `legend.direction = "horizontal"`で、凡例を横向きに展開

```{r}
pc +
 geom_point() +
 theme(legend.position = c(.70, .80),
       legend.direction = "horizontal")

```

#### 凡例のボックスの背景色を透明に
```{r}
pc +
 geom_point() +
 theme(legend.position = c(.70, .80),
       legend.direction = "horizontal",
       legend.background = element_blank()) 

```


### 凡例の行数や列数指定
```{r}
pc +
 geom_point() +
 theme(legend.position = "bottom") +
 guides(color = guide_legend(nrow = 1))  

```

### 凡例のタイトル名変更
```{r}
pc +
 geom_point() +
 guides(color = guide_legend(title = "車種"))  


# こちらでもOK
# pc +
#  geom_point() +
#   labs(color = "車種")

```

#### タイトルを消す
```{r}
pc +
 geom_point() +
 guides(color = guide_legend(title = ""))

# こちらでもOK
# pc +
#  geom_point() +
#   labs(color = "")

```


#### 長いタイトル名の改行

* 改行部分に`\n`を入れる

```{r}
pc +
 geom_point() +
 guides(color = guide_legend(title = "長い\nタイトル"))  

```

### 凡例の順序を逆に
```{r}
pc +
 geom_point() +
 guides(color = guide_legend(reverse = TRUE))
```

### 凡例の順序を任意に
```{r}
# class別のエンジンの排気量平均を確認して並び替え
mpg %>% 
  group_by(class) %>%
  summarise(mean_hwy = mean(hwy)) %>% 
  arrange(mean_hwy)

pc +
 geom_point() +
  scale_color_discrete(breaks =                       # 色分けをcolorでやっているのでscale_color
                        c("pickup", "suv", "minivan", 
                          "2seater", "midsize", "subcompact", "compact"))
```

#### 因子にして順序を指定する場合

* ここでは同時に実行しているが、そもそものデータフレームで因子型で順序を指定し作成しておけばその順序が反映される

```{r}
mpg %>% 
  mutate(class = fct_relevel(class,
                             "pickup", "suv", "minivan", 
                          "2seater", "midsize", "subcompact", "compact")) %>% 
ggplot(aes(displ, hwy,
                color = class)) +
  geom_point()

```

### 凡例の背景色を消す

* 詳しくは https://ggplot2.tidyverse.org/reference/theme.html

```{r}
pc +
 geom_point() +
  theme(legend.key = element_blank())
```




## 一部のデータを目立たせる

* `geom_point()`を重ね書き
  + 目立たせる車種を`filter()`で選択

```{r}
pp <- 
p +
# suvのデータのみプロット
   geom_point(
     data = filter(mpg, class == "suv"),
     color = "blue",
     size = 3) +
# 通常のプロット
   geom_point()

pp
```


### ラベル付け
```{r}
pp +
annotate(geom = "point", x = 5.5, y = 40, colour = "blue", size = 3) + 
annotate(geom = "point", x = 5.5, y = 40) + 
annotate(geom = "text", x = 5.6, y = 40, label = "suv", hjust = "left")
```


## 変数の水準ごとにプロット: facet_wrap()
```{r}
pc +
   geom_point() +
   facet_wrap(vars(class))
```

### 並べ方指定

* 列数： ncol = 数字
* 行数： nrow = 数字

```{r}
pc +
   geom_point() +
   facet_wrap(vars(class),
             ncol = 2)
```

### グラフ外にテキストを追加
```{r}
library(cowplot)

pc_wrap <- 
pc +
   geom_point() +
   facet_wrap(vars(class))

ggdraw(pc_wrap) +
  draw_label("text", x = 0.05, y = 0.95, color = "blue") +
  draw_label("text", x = 0.05, y = 0.65, color = "blue") +
  draw_label("text", x = 0.05, y = 0.35, color = "blue")


```



## 変数の水準ごとにプロット(全体のプロットも残す)

* `gghilight`パッケージを使う（ここだけで使うので`gghilight::`をつける）

```{r}
pc +
   geom_point() +
   gghighlight::gghighlight() +
   facet_wrap(vars(class))
```


## 変数の水準ごとにプロット(2要因)
```{r}
pc +
   geom_point() +
   facet_wrap(vars(class,cyl))
```


### 変数の水準ごとにプロット(2要因):facet_grid()
```{r}
pc +
   geom_point() +
   facet_grid(vars(cyl),vars(class))
```



# 折れ線グラフ:geom_line()
## ある平均値の年次推移をグループ別にプロットしたい場合
### 必要な形のデータを作成
```{r}
library(knitr) # kable()を使うため

# 車種(class)と年次別の燃料効率(hwy)平均値データを作成
hwy_class_y <- 
mpg %>% 
  group_by(class, year) %>% 
  summarise(mean_hwy = mean(hwy))

kable(hwy_class_y)
```

#### (参考)wideからlongへのデータ構造変換

##### 参考のためにwide型作成
```{r}
hwy_class_y_w <-
  hwy_class_y %>% 
  pivot_wider(names_from = year,
              values_from = mean_hwy)

kable(hwy_class_y_w)
  
```

* このようなデータ（wide型）があったらlong型に変換する

##### long型に
```{r}
hwy_class_y_w %>% 
  pivot_longer(-class,            # この変数以外、つまり1999と2008の列を使用
               names_to = "year",
               values_to = "mean_hwy")
```



### 作図
```{r}
ggplot(hwy_class_y, 
       aes(year, mean_hwy, color = class)) +
  geom_line()
```

#### 使用した年のみのx軸の表示にしデータ点を追加する
```{r}
ggplot(hwy_class_y, 
       aes(year, mean_hwy, color = class)) +
  geom_point() +
  geom_line() +
  scale_x_continuous(breaks = c(1999, 2008))
```

## 日付の軸表示

R for Data Science 
[24 Model building > 24.3 What affects the number of daily flights?](https://bookdown.org/roy_schumacher/r4ds/model-building.html#what-affects-the-number-of-daily-flights) より

  
### グラフ用のデータ作成（日別の便数作成と曜日の変数追加）
```{r}
library(nycflights13) # 
library(lubridate)    # 

# 日別の便数  
daily <- flights %>% 
    mutate(date = make_date(year, month, day)) %>% 
    group_by(date) %>% 
    summarise(n = n())

head(daily)  


# 曜日変数追加  
daily <- daily %>% 
    mutate(wday = wday(date, label = TRUE))    
``` 

#### 土曜日のデータに限定
```{r}
ds <- 
daily %>% 
    filter(wday == "土") %>% 
 ggplot(aes(date, n)) +
    geom_line()

ds
```

### ラベルの表示調整 {.tabset}

* `date_labels =`の後に指定する文字の意味は`?strptime`を参照
* 教科書ggplot2: Elegant Graphics for Data Analysisでは
  + [13 Guides: legends and axes > 13.2.3 Dates: A special case](https://ggplot2-book.org/guides.html#date-scales)  


#### 月ごと{-}

* ※ %bで数字のみが出てくる問題については、いずれ検討（おそらくlocaleの問題）

```{r}
ds +
  scale_x_date(date_breaks = "1 month", date_labels = "%b") # 本来はJanなどの月名の省略文字 
```

#### 半年ごと{-}
```{r}
ds +
  scale_x_date(date_breaks = "6 month", date_labels = "%Y/%b") # 西暦/月
```

# 棒グラフ(要約値から作る):geom_col()

* [折れ線グラフ:geom_line()]の時と同一データを使用
  + 1999年データに限定

```{r}
# 【再掲】車種(class)と年次別の燃料効率(hwy)平均値データを作成
hwy_class_y <- 
mpg %>% 
  group_by(class, year) %>% 
  summarise(mean_hwy = mean(hwy))
```


## デフォルトの図
```{r}
hwy_class_y_99 <- 
hwy_class_y %>% 
  filter(year == 1999)

pb <- 
   ggplot(hwy_class_y_99, 
          aes(x = class, y = mean_hwy))

pb  + geom_col()
```

## 棒の書式
### 色

* 棒グラフの場合、塗りの色は`fill =`で指定

```{r}
pb  + geom_col(fill = "deepskyblue3")
```

#### 棒ごとに色をつける
```{r}
pb  + geom_col(aes(fill = class))
```

#### 枠線の色

* `color =`だと枠線の色に

```{r}
pb  + geom_col(color = "red")
```

### 幅

* デフォルトは0.9

```{r}
pb  + geom_col(width = 0.5)
```

## x軸
### x軸の順番を任意に
```{r}
hwy_class_y_99 %>% 
  ggplot(aes(
    　　　　　fct_relevel(class,
                         "pickup", "suv", "minivan", 
                        "2seater", "midsize", "subcompact", "compact"), 
             mean_hwy)) +
  geom_col() +
  labs(x = "class") 
```

### 降順に並び替え

* 左から降順にしたい場合は、`fct_reorder(class, mean_hwy, .desc = TRUE)`

```{r}
 ggplot(hwy_class_y_99, 
          aes(x = fct_reorder(class, mean_hwy), 
              y = mean_hwy)) +
  geom_col()

```

### 軸のラベルの向き
```{r}
pb  + 
  geom_col() +
  theme(axis.text.x = element_text(angle = 45, 
                                   hjust = 1))
```


## 値ラベル
### 値ラベルを表示
```{r}
pb + 
  geom_col() +
  geom_text(aes(label = mean_hwy))

```


#### 値ラベルを表示(見た目を整える)
```{r}
pb + 
  geom_col() +
  geom_text(aes(label = round(mean_hwy, 1)), # 値ラベルを丸める
            vjust = -1,                      # 値をグラフの上に表示
            size = 3.5) +                    # 値の文字のサイズ
  scale_y_continuous(limits = c(0, 30))      # y軸の範囲を指定しないとラベルが隠れるため

```

#### 値を棒の中に

* `vjust =`の値を大きくするほど下の位置に移動する

```{r}
pb + 
  geom_col() +
  geom_text(aes(label = round(mean_hwy, 1)), # 値ラベルを丸める
            vjust = 1.5,                     # 値をグラフの中に表示
            size = 4,                        # 文字のサイズ        
            color = "white")                 # 文字の色
```


## グラフ中に線やテキストを追加
### 縦線:geom_vline()

* 軸がカテゴリの場合は、左から1ずつ数える
  + ここでは、5を指定しているので5本目の部分に線が引かれている

```{r}
pb + 
  geom_col() +
  geom_vline(xintercept = 5,
             linetype = "dotted",
             color = "red",
             size = 1)

```

### テキスト: annotate()
```{r}
pb + 
  geom_col() +
  annotate(geom = "text",
           x = 4.5, y = 28,  # テキストの中心座標位置
           label = "ここにテキスト",
           color = "blue",
           size = 7)
```


## 横向きに
```{r}
pb  + 
  geom_col() +
  coord_flip()

```

### 横向きのグラフ外にテキスト追加
```{r}
pb  + 
  geom_col() +
  annotate(geom = "text",
           x = 7.5, y = -5,  # テキストの中心座標位置,表示されるグラフの見かけはXYが入れ替わる
           color = "blue",
           size = 6,
           label = "テキスト") +
   coord_flip(xlim = c(1, 7.2),
                  ylim = c(0, 30),
                  clip = "off")
  
  

```






# 棒グラフ(2要因以上；要約値から)

* 折れ線グラフの時と同一データを使用
  + yearの限定なし

## デフォルトの図
```{r}

pby <- 
   ggplot(hwy_class_y, 
          aes(x = class, y = mean_hwy, fill = factor(year)))

pby + 
  geom_col(position = "dodge") +
  labs(fill = "year")             # 凡例のタイトル名をyearに戻す 
```

## 色を手動で指定
```{r}
pby + 
  geom_col(position = "dodge") +
  scale_fill_manual(values = c("violetred3", "deepskyblue3"))
```


## 値ラベル
### 値ラベルを表示
```{r}
pby + 
  geom_col(position = "dodge") +
  geom_text(aes(label = round(mean_hwy, 1)), 
            vjust = -1,
            position = position_dodge(width = 0.9), # ラベルを棒ごとに表示させる
            size = 3.5) +
  scale_y_continuous(limits = c(0, 30))
```


# 棒グラフ（カウントや割合）：geom_bar()

## デフォルトの図
```{r}
pbar <- 
ggplot(mpg, aes(x = class))

pbar +  geom_bar()
```

### ラベルを付ける


```{r}
pbar +
  geom_bar() +
  geom_text(aes(label = ..count..), 
            stat = "count", 
            vjust = 1.5,
            color = "white") # 棒の上に黒い文字で出したい場合はこれを削除し、vjustを0.5に


```

## カテゴリ変数1つだけで1本の棒グラフ

* 1変数だけの場合は、`x = factor(1)`と固定する
* [円グラフ]参照

```{r}
ggplot(mpg, 
       aes(x = factor(1), fill = class)) + 
  geom_bar() +
  labs(x = "class") +
  geom_text(aes(label = ..count..), 
            stat = "count",
            position = position_stack(vjust = 0.5)) +
  theme(axis.text.x = element_blank())                # 軸の1を消す
  
```


## カテゴリ変数1つだけで1本の棒グラフ（割合）

```{r}
# まずパーセントのデータを別途作成
percent <-
  mpg %>%
  count(class) %>%
  mutate(pct = scales::percent_format(accuracy = 0.1)(n/sum(n)))

# グラフ
ggplot(mpg, aes(x = factor(1), fill = factor(class))) +
  geom_bar(position = "fill") +
  geom_text(data = percent,  # 上で作ったパーセントのデータ指定
            aes(y = n, label = pct),
            position = position_fill(vjust = 0.5)) +
    scale_y_continuous(labels = scales::label_percent(accuracy = 0.1)) +   # y軸を%表記に
    theme(axis.text.x = element_blank()) +           # x軸の1を消す
  labs(x = "class")                                  # x軸の名前をclassに
```


## 2要因でカウント

* `drv`:ドライブトレインのタイプ
  + f = 前輪駆動, r = 後輪駆動, 4 = 四輪駆動 

```{r}
pbar +
  geom_bar(aes(fill = drv))
``` 

### ラベルを付ける
```{r}
pbar +
  geom_bar(aes(fill = factor(drv))) +
  geom_text(aes(fill = factor(drv),
                label = ..count..), 
                stat = "count",
            position = position_stack(vjust = 0.5))
```


### x軸の要因の水準ごとに割合として表示 
```{r}
pbar +
  geom_bar(aes(fill = drv),
           position = "fill") +
    scale_y_continuous(labels = scales::label_percent(accuracy = 0.1)) # 縦軸を%表記に
``` 


#### パーセントを表示

* 小数点第1位まで表示させるために`accuracy = 0.1`をつける
  + 参考：https://stackoverflow.com/questions/59396655/how-to-always-have-fixed-number-of-decimals-in-ggplot-geom-text

```{r}

# まずグラフ上に表示するテキストラベルのためにパーセントのデータを別途作成
df_pct <-
  mpg %>%
  group_by(class) %>%
  count(class, drv) %>%
  mutate(pct_num = n/sum(n),
         pct = scales::percent_format(accuracy = 0.1)(pct_num))

# old
# scales::percent(pct_num)

# グラフ
ggplot(mpg, aes(x = factor(class), fill = factor(drv))) +
  geom_bar(position = "fill") +
  geom_text(data = df_pct,  # 上で作ったパーセントのデータ指定
            aes(y = n, label = pct),
            position = position_fill(vjust = 0.5)) +
    scale_y_continuous(labels = scales::label_percent(accuracy = 0.1)) # 縦軸を%表記に

```


### 積み上げではなく並べる

```{r}
pbar +
  geom_bar(aes(fill = drv), position = "dodge")
``` 

#### 棒の間に隙間を作る

```{r}
pbar +
  geom_bar(aes(fill = drv), position = "dodge2")
``` 



#### 水準が少ない場合も棒が太くならないようにする

* 細かい設定を行っていく場合は、`position_dodge()`の中で指定していく

```{r}
pbar +
  geom_bar(aes(fill = drv), 
           position = position_dodge(preserve = "single"))
``` 

##### 棒の位置を真ん中にして棒の間を広げる

* 棒の間を広げる設定は`position_dodge2()`

```{r}
pbar +
  geom_bar(aes(fill = drv), 
           position = position_dodge2(preserve = "single",
                                      pad = 0.3))
``` 

# 円グラフ {#piechart}

* [カテゴリ変数1つだけで1本の棒グラフ]を円にしたもの

## count
```{r}
ggplot(mpg, 
       aes(x = factor(1), fill = class)) + 
  geom_bar() +
  coord_polar(theta = "y")
```

### 色変更 {.tabset}

#### ユニバーサルカラー {-}

```{r}
ggplot(mpg, 
       aes(x = factor(1), fill = class)) + 
  geom_bar() +
  scale_fill_brewer(palette = "Set2") +
  coord_polar(theta = "y")
```

#### 背景なし{-}
```{r}
ggplot(mpg, 
       aes(x = factor(1), fill = class)) + 
  geom_bar() +
  scale_fill_brewer(palette = "Set2") +
  coord_polar(theta = "y") +
  theme_classic()
```


## 割合
```{r}
ggplot(mpg, aes(x = factor(1), fill = factor(class))) +
  geom_bar(position = "fill") +
  coord_polar(theta = "y")
```

# ドーナツチャート

* ggpubr::ggdonutchart

## 基本
```{r}
library(ggpubr)

# パーセント(%の前の部分の数字)のデータを別途作成
percent <-
  mpg %>%
  count(class) %>%
  mutate(pct = n/sum(n)*100,
         pctp = scales::percent_format(accuracy = 0.1)(n/sum(n))) # %付きの値も作成


ggdonutchart(percent, "pct", label = "class",
      fill = "class", 
      color = "white", # 区分線の色 
      lab.pos = "in", 
      lab.font = c(3, "white")) + # ラベルの文字サイズ、色
    scale_fill_brewer(palette = "Set2")
```

## （※修正中）パーセント表示付き

```{r eval=FALSE, include=FALSE}
# ラベルと一致しないので要修正
labs <- percent$class

ggdonutchart(percent, "pct", label = labs,
             fill = "class", color = "white")  +
  scale_fill_brewer(palette = "Set2") #+
 # geom_text(aes(label = percent$pctp),
 #            position = position_stack(vjust = 0.5))
```


# ビースウォーム（蜂峰図、蜂群図）

* `ggbeeswarm`パッケージを使う（ここだけで使うので`ggbeeswarm::`をつける）

## デフォルトの図
```{r}
pch <- 
ggplot(mpg, aes(class, hwy))


pch + 
  ggbeeswarm::geom_beeswarm(aes(color = class)) # 色分けに指定する変数

```


# バイオリンプロット

## デフォルトの図
```{r}
pch + 
  geom_violin(aes(fill = class))  # 色分けに指定する変数
```

### 濃さ（透明度）
```{r}
pch + geom_violin(aes(fill = class),
                  alpha = 0.5)
```


# ハーフバイオリン・ハーフドットプロット
## デフォルトの図

* `see`パッケージの`geom_violindot()`を使う
* ドットサイズのデフォルトが0.7なのでここだけ大きくした

```{r}
pch + 
  geom_violindot(aes(fill = class),
                     size_dots = 5) # ドットサイズ変更
```

# 複数のグラフを1枚にまとめる

* 色々なやり方があるけどまずは基本的な所から（徐々に拡充予定）
* 参考：https://cran.r-project.org/web/packages/egg/vignettes/Ecosystem.html

## 一行または一列
```{r} 
library(gridExtra)

p1 <- p + geom_point() 
p2 <-
  pc + 
  geom_point() +
   theme(legend.text = element_text(size = 6),# 凡例のテキストを小さく
         legend.position = "bottom",          # 凡例を下に
         legend.background = element_blank()) # 凡例のボックス背景を透明に
  
 
grid.arrange(p1, p2, nrow = 1) # 1行に

grid.arrange(p1, p2, ncol = 1) # 1列に


```


## 四等分（2x2）
```{r}
p3 <- 
pc +
   geom_point() +
   facet_wrap(vars(class)) +
 theme(legend.position = "none") # 凡例を消す

grid.arrange(p1, p2, p3, ncol = 2) # 2列に


```



```{r eval=FALSE, include=FALSE}
# ドットプロット
## デフォルトの図
pch + geom_dotplot(binaxis = "y")
```

```{r eval=FALSE, include=FALSE}
### 見やすく整える
pch + 
  geom_dotplot(binaxis = "y",
               binwidth = 0.9,
               dotsize = 0.9,        # 点の大きさ
               show.legend = FALSE,  # 凡例を消す
               stackdir = "center")  # 点をセンター並びに
```

